【裁判字號】    92,交上易,155
【裁判日期】    920521
【裁判案由】    過失傷害
【裁判全文】
臺灣高等法院刑事判決                          九十二年度交上易字第一五五號
    上  訴  人  台灣桃園地方法院檢察署檢察官
    上  訴  人
    即  被  告  乙○○
右上訴人因過失傷害案件，不服臺灣桃園地方法院九十二年度交易字第五六號，中華
民國九十二年三月十一日第一審判決（起訴案號：臺灣桃園地方法院檢察署九十一年
度偵字第一三六六０號），提起上訴，本院判決如左：
    主  文
上訴駁回。
    事  實
一、乙○○於民國九十一年四月五日上午，駕駛Ｖ七─七七九八號自用小客車，沿桃
    園縣中壢市○○○○道路，由聖德路往鳥仔厝方向行駛。同日上午十一時許，途
    經同市○○路○段二二０巷四九０號旁無號誌交岔路口時，本應注意汽車行駛至
    無號誌交岔路口，應減速慢行，做隨時停車之準備，而依當時路面平整、無障礙
    物、視距良好等情形，並無不能注意之情事，竟疏未注意及此，致與沿同市○○
    道路，由大崙農會往大立工廠方向行駛，無駕駛執照亦疏未讓右方車先行之甲○
    ○所騎乘之ＨＲＤ—七九八號重型機車發生撞擊，邱女人車倒地，受有右股骨大
    轉子及股骨幹骨折、兩下肢多處挫擦傷、頭部外傷及右手挫擦傷等傷害。乙○○
    於肇事後，犯罪未發覺前，立即以電話報警自首，接受裁判。
二、案經甲○○訴由桃園縣警察局中壢分局報告臺灣桃園地方法院檢察署檢察官偵查
    起訴。
        理  由
一、右開被告乙○○與告訴人甲○○駕車於前揭時地發生車禍肇事，致告訴人受有如
    事實欄所載之傷害，除據被告否認有過失，並以係告訴人撞擊伊汽車云云置辯外
    ，餘均供認在卷，並經告訴人指訴無訛，且有道路交通事故調查報告表、現場照
    片及診斷證明書等件足佐。卷附道路交通事故調查報告表所繪現場圖，系爭肇事
    路段為產業道路，肇事路口為無號誌交岔路口，速限六十公里，兩車均已移離現
    場。並依肇事雙方警詢之供述，被告車輛直行屬右方車，告訴人機車直行屬左方
    車。及卷附車損照片所示，被告車輛左後車門損害，告訴人機車車頭損壞等各情
    ，足見被告駕車行近肇事之無號誌交岔路口未減速慢行，致與無照駕駛騎乘機車
    未讓右方車先行之告訴人機車相撞及而肇事。本件車禍經送請台灣省桃園縣區車
    輛行車事故鑑定委員會鑑定結果，亦同此認定，有該會九十一年十一月八日九一
    府車鑑桃字第九一一二一一號鑑定意見書可稽。按汽車行駛至無號誌交岔路口，
    應減速慢行，做隨時停車之準備，道路交通安全規則第九十三條第一項第三款定
    有明文。被告駕車自應遵守前開規定，且依當時路面平整、無障礙物、視距良好
    等情形，又無不能注意之情事，竟疏未注意減速慢行，致發生撞擊事故，顯有過
    失。雖告訴人無駕駛執照，且未讓右方車先行，同有重大過失，仍無解其應負之
    過失責任，所辯無過失云云，自無足取。被告過失行為與告訴人之傷害間，並有
    相當因果關係。事證明確，被告犯行，洵堪認定。
二、核被告所為，係犯刑法第二百八十四條第一項前段之過失傷害罪。被告於肇事後
    ，犯罪未發覺前，主動打電話報警處理並接受裁判，有道路交通事故調查報告表
    載明報案人為乙○○甚明，應依刑法第六十二條前段之規定減輕其刑。原審基此
    ，適用上開規定，並審酌被告素行、品行良好，本件肇事原因主要為告訴人未讓
    右方車先行而撞擊被告車身側面，被告之過失程度較輕及告訴人所受傷害情況，
    尚未達成民事和解等一切情狀，量處拘役三十日，並諭知易科罰金之折算標準。
    經核認事用法，均無違誤，量刑亦稱允當。查被告駕車確有前述之過失，雖其尚
    未賠償告訴人損害，但此乃民事糾紛，告訴人非不得依民事法律關係尋求救濟之
    道。被告上訴意旨仍執前詞，否認有過失；檢察官依循告訴人之請求，以被告尚
    未賠償損失，原審量刑過輕為由執以上訴，均無理由，應予駁回。
據上論斷，應依刑事訴訟法第三百六十八條，判決如主文。
本案經檢察官呂丁旺到庭執行職務。
中      華      民      國    九十二    年      五      月    二十一    日
                              臺灣高等法院交通法庭
                                  審判長法  官  溫  耀  源
                                        法  官  邱  同  印
                                        法  官  吳      燦
右正本證明與原本無異。
不得上訴。
                                        書記官  陳  靜  姿
中      華      民      國    九十二    年      五      月    二十一    日


司法院資訊處製作；財團法人民間司法改革基金會備份。
